【裁判字號】    90,簡上,200
【裁判日期】    901121
【裁判案由】    給付票款
【裁判全文】
臺灣板橋地方法院民事判決  九十年簡上字第二○○號
    上  訴  人  甲○○
    被上訴人    乙○○
    訴訟代理人  白錦河
右當事人間請求給付票款事件，上訴人對中華民國九十年四月二十七日本院三重簡易
庭九十年度重簡字第二八四號第一審判決提起上訴，本院判決如左：
    主    文
上訴駁回。
第二審訴訟費用由上訴人負擔。
    事    實
甲、上訴人方面：
  一、聲明：１原判決廢棄。
            ２駁回被上訴人在第一審之訴。
  二、陳述：兩造素不認識，又無金錢往來，系爭支票固為上訴人所簽發，但係遭被
      訴外人蔡賢德所詐騙，被上訴人取得系爭支票，自不得享有票據上權利。
乙、被上訴人方面：
  一、聲明：如主文所示。
  二、陳述：訴外人蔡賢德持系爭支票向被上訴人調現，稱需款發薪水，至於蔡賢德
      係以何種方式自上訴人處取得系爭支票，被上訴人並不知情。
    理    由
一、本件被上訴人起訴主張﹕被上訴人執有上訴人簽發，如附表所示之支票二紙，詎
    分別於如附表之提示日為付款之提示均遭退票，因而本於票據關係，請求上訴人
    給付票款十二萬零二百四十元及其中四萬七千八百六十元自提示日即八十九年四
    月二十八日起，其中七萬二千三百八十元自提示日即八十九年五月三日起，均至
    清償日止按週年利率百分之六計算之利息等情；上訴人則以：系爭支票固為上訴
    人所簽發，但係遭被訴外人蔡賢德所詐騙，被上訴人取得系爭支票，自不得享有
    票據上權利等語置辯。
二、本件被上訴人起訴之事實，業據其提出支票及退票理由單為證，復為上訴人所自
    認，自堪信為真實。上訴人雖辯稱：系爭支票固為上訴人所簽發，但係遭訴外人
    蔡賢德詐騙等語。惟按票據行為無因性，發票人不得以自己與執票人前手間所存
    抗辯之事由對抗執票人，此觀諸票據法第十三條前段規定自明。是本件上訴人不
    能以其與被上訴人之前手間所存抗辯之事由，對抗被上訴人。從而，被上訴人本
    於票據關係，請求上訴人負發票人之責任，給付票款十二萬零二百四十元及其中
    四萬七千八百六十元自提示日即八十九年四月二十八日起，其中七萬二千三百八
    十元自提示日即八十九年五月三日起，均至清償日止按週年利率百分之六計算之
    利息，為有理由，應予准許。原審判命上訴人如數給付，並依職權宣告假執行，
    於法並無不合。上訴意旨指摘原判決不當，求予廢棄改判，為無理由，應予駁回
    其上訴。
三、結論：本件上訴為無理由，依民事訴訟法第四百三十六條之一第三項、第四百四
    十九條第一項、第七十八條，判決如主文。
中      華      民      國    九十      年      十一    月    二十一    日
                                    臺灣板橋地方法院民事第三庭
~B審判長法  官  黃麟倫
~B      法  官  侯志融
~B      法  官  陳映如
~FO
~T40
附表：
┌───┬─────────┬────────┬──────┬─────┐
│編  號│付      款      人│票  面  金  額  │發  票  日  │提  示  日│
│      │                  │  （新台幣）    │（民國）    │（民國）  │
├───┼─────────┼────────┼──────┼─────┤
│一    │華南商業銀行北三重│四萬七千八百六十│八十九年四月│八十九年四│
│      │分行              │元              │二十八日    │月二十八日│
├───┼─────────┼────────┼──────┼─────┤
│二    │華南商業銀行北三重│七萬二千三百八十│八十九年五月│八十九年五│
│      │分行              │元              │三日        │月三日    │
└───┴─────────┴────────┴──────┴─────┘
右為正本係照原本作成。
本判決不得上訴。
中      華      民      國    九十      年     十一     月     二十一   日
~B法院書記官  詹國立


司法院資訊處製作；財團法人民間司法改革基金會備份。
